【裁判字號】    97,訴,806
【裁判日期】    970521
【裁判案由】    槍砲彈藥刀械管制
【裁判全文】
臺灣板橋地方法院刑事判決               97年度訴字第806號
公  訴  人  臺灣板橋地方法院檢察署檢察官
被      告  甲○○原名張書豪.
                    現於臺北監獄臺北分監執行中
指定辯護人  本院公設辯護人湯明純
上列被告因違反槍砲彈藥刀械管制條例案件，經檢察官提起公訴
（96年度偵字第24767號），本院判決如下：
    主  文
甲○○未經許可，寄藏可發射子彈具有殺傷力之改造手槍，累犯
，處有期徒刑參年肆月，併科罰金新臺幣陸萬元，罰金如易服勞
役，以新臺幣壹仟元折算壹日。
扣案如附表編號一至四所示之物均沒收。
    事  實
一、甲○○前因毒品危害防制條例案件，經臺灣臺北地方法院以
    96年度簡字第841 號判處有期徒刑4 月，並於民國96年6 月
    12日易科罰金執行完畢。詎其仍不知戒慎，明知可發射子彈
    具有殺傷力之改造手槍、子彈等物，係屬槍砲彈藥刀械管制
    條例第4 條第1 項第1 款、第2 款所列之管制物品，非經中
    央主管機關許可，不得持有、寄藏，竟於96年10月初某日，
    在臺北縣新莊市某處，受友人綽號「阿堯」（真實姓名年籍
    不詳）之成年男子所託，代為寄藏具殺傷力如附表編號1 至
    4 所示具殺傷力之改造手槍2 支及制式、非制式子彈共10顆
    ，而非法持有之【起訴書原記載附表編號1 所示之手槍係甲
    ○○於96年10月13日經由網路向一位自稱「NO」先生購買後
    持有，嗣公訴人於本院準備程序中當庭更正其犯罪事實如本
    判決事實欄所載，並於審理時當庭刪除起訴書記載有關甲○
    ○於96年10月13日向「NO」先生購買具殺傷力之改造手槍1
    枝之犯罪事實部分】，並將上開槍彈先後藏放在其位於臺北
    縣新莊市○○街47巷17號住處及其所使用之車號P6－9838號
    自用小客車內。嗣於96年10月13日23時30分許，其駕駛上開
    車輛行經警在臺北縣板橋市○○○○○道路上所設之交通稽
    查點時，因欲規避該稽查點而迴轉，為警認其行跡可疑將之
    攔停盤檢後，在上開車輛內查扣如附表編號1 至4 所示具殺
    傷力之改造手槍2 支、子彈10顆，及未具殺傷力之槍枝1 支
    （槍枝管制編號0000000000）、槍枝零件1 組、6.8MM 非制
    式子彈9 顆、0.27吋工業子彈1 包、子彈半成品1 包與電鑽
    1 組、挫刀1 支、鐵尺1 支、起子1 把、板手2 把等物。
二、案經臺北縣政府警察局板橋分局報請臺灣板橋地方法院檢察
    署檢察官偵查起訴。
      理  由
一、訊據被告甲○○對上開事實於警詢、偵查及本院審時均坦承
    不諱，並有附表所示之物扣案可考。且上開物品經送內政部
    警政署刑事警察局鑑定結果，認定：(一)附表編號1 所示槍支
    ，係改造手槍，由仿BERETTA 廠92FS型半自動手槍製造之槍
    枝，換裝土造金屬槍管而成，擊發功能正常，可供擊發適用
    子彈使用，具殺傷力。(二)附表編號2 所示槍支，係改造手槍
    ，由仿FN廠1910型半自動手槍製造之槍枝，換裝土造金屬槍
    管而成，擊發功能正常，可供擊發適用子彈使用，具殺傷力
    ；(三)扣案子彈19顆，其中6 顆係口徑7.9MM+-0.5MM非制式
    子彈，採樣2 顆試射，均可擊發，認具殺傷力、4 顆係口
    經9MM 制式子彈，採樣2 顆試射，均可擊發，認具殺傷力等
    情，有內政部警政署刑事警察局96年11月12日刑鑑字第0960
    164673號槍彈鑑定書附卷足憑（偵查卷第70至77頁參照）。
    參諸該局分別以性能檢驗法、試射法、比對顯微鏡比對法鑑
    定扣案槍彈，其結果應信而有徵，且該局為槍砲、彈藥鑑定
    之專業單位，具相當公信力，其鑑定結果復為被告不爭執，
    自可作為本院認定之依據，足認被告自白與事實相符。是本
    件事證明確，被告犯行堪以認定。
二、核被告所為，係犯槍砲彈藥刀械管制條例第8 條第4 項寄藏
    具殺傷力之改造手槍罪及同法第12條第4 項之寄藏子彈罪;
    被告以1 行為同時觸犯上述2 罪，應依刑法第55條想像競合
    規定從一重之寄藏手槍罪處斷，且被告持有槍、彈之低度行
    為應為寄藏槍、彈之高度行為所吸收，不另論罪。又被告有
    如本判決事實欄所述論罪科刑之執行紀錄，有前開被告前案
    紀錄表可按，其於有期徒刑執行完畢後5 年內再犯上開有期
    徒刑以上之罪，為累犯，應依刑法第47條第1項 規定，加重
    其刑。爰審酌被告有寄藏子彈之前科紀錄，仍再度受託未經
    許可寄藏改造手槍及子彈，嚴重危害社會治安，惟念其犯罪
    後坦承犯行，態度尚稱良好等一切情狀，量處如主文所示之
    刑，並就罰金刑部分諭知易服勞役之折算標準。
三、如附表編號1 至4 所示之槍彈，均屬違禁物，應依刑法第38
    條第1 項第1 款規定，併予宣告沒收。另附表編號3 及4 經
    內政部警政署刑事警察局鑑定時已試射之扣案子彈共4 發，
    原雖亦屬違禁物，然皆因已擊發而不具有子彈之完整結構，
    失去其效能，堪認現已不具殺傷力，爰不予宣告沒收；而扣
    案未具殺傷力之槍枝1 支（槍枝管制編號0000000000）、槍
    枝零件1 組、6.8MM 非制式子彈9 顆、0.27吋工業子彈1 包
    、子彈半成品1 包【上開鑑定結果詳見前述內政部警政署刑
    事警察局96 年11 月12日刑鑑字第0960164673號槍彈鑑定書
    】及電鑽1 組、挫刀1 支、鐵尺1 支、起子1 把、板手2 把
    等物，因非違禁物，且與被告所犯本案犯行無涉，故亦不予
    宣告沒收，均附此敘明。
據上論斷，應依刑事訴訟法第299條第1項前段，槍砲彈藥刀械管
制條例第8 條第4 項、第12條第4 項，刑法第11條前段、第55條
、第47條第1 項、第42條第3 項、第38條第1 項第1 款，判決如
主文。
本案經檢察官陳佳宏到庭執行職務。
中    華    民    國    97    年    5     月    21    日
                  刑事第六庭  審判長法  官  高文淵
                                    法  官  林鈺琅
                                    法  官  古秋菊
以上正本證明與原本無異。
如不服本判決，應於判決送達後10日內敘明上訴理由，向本院提
出上訴狀（應附繕本）。
                                    書記官  陳永訓
中    華    民    國    97    年    5     月    21    日
附錄本案論罪科刑法條全文：
槍砲彈藥刀械管制條例第8條
未經許可，製造、販賣或運輸鋼筆槍、瓦斯槍、麻醉槍、獵槍、
空氣槍或第4 條第1 項第1 款所定其他可發射金屬或子彈具有殺
傷力之各式槍砲者，處無期徒刑或5 年以上有期徒刑，併科新臺
幣1 千萬元以下罰金。
未經許可，轉讓、出租或出借前項所列槍枝者，處 5 年以上有期
徒刑，併科新臺幣 1 千萬元以下罰金。
意圖供自己或他人犯罪之用，而犯前二項之罪者，處無期徒刑或
 7 年以上有期徒刑，併科新臺幣 1 千萬元以下罰金。
未經許可，持有、寄藏或意圖販賣而陳列第 1 項所列槍枝者，處
 3 年以上10年以下有期徒刑，併科新臺幣700 萬元以下罰金。
第 1 項至第 3 項之未遂犯罰之。
槍砲彈藥刀械管制條例第12條
未經許可，製造、販賣或運輸子彈者，處 1 年以上 7 年以下有
期徒刑，併科新台幣 500 萬元以下罰金。
未經許可，轉讓、出租或出借子彈者，處 6 月以上 5 年以下有
期徒刑，併科新台幣 300 萬元以下罰金。
意圖供自己或他人犯罪之用，而犯前二項之罪者，處 3 年以上
10 年以下有期徒刑，併科新台幣 700 萬元以下罰金。
未經許可，持有、寄藏或意圖販賣而陳列子彈者，處 5 年以下有
期徒刑，併科新台幣 300 萬元以下罰金。
第 1 項至第 3 項之未遂犯罰之。
附表:
┌──┬────────┬────┬──┬──────┐
│編號│ 查扣物品       │查扣數量│應沒│備註        │
│    │                │        │收數│            │
│    │                │        │量  │            │
├──┼────────┼────┼──┼──────┤
│一  │仿BERETTE 廠92FS│1 支 (內│同左│槍枝管制編號│
│    │型半自動手槍製造│含彈匣1 │    │0000000000  │
│    │之槍枝          │個)     │    │            │
├──┼────────┼────┼──┼──────┤
│二  │仿FN廠1910型半自│1 支 (內│同左│槍枝管制編號│
│    │動手槍製造之槍枝│含彈匣1 │    │0000000000  │
│    │                │個)     │    │            │
├──┼────────┼────┼──┼──────┤
│三  │口徑9mm制式子彈 │4顆     │2顆 │原查扣4 顆，│
│    │                │        │    │經鑑驗試射2 │
│    │                │        │    │顆，均具殺傷│
│    │                │        │    │力          │
├──┼────────┼────┼──┼──────┤
│四  │口徑7.9+-0.5mm非│6顆     │4顆 │原查扣6 顆，│
│    │制式子彈        │        │    │經鑑驗試射2 │
│    │                │        │    │顆，均具殺傷│
│    │                │        │    │力          │
└──┴────────┴────┴──┴──────┘


司法院資訊處製作；財團法人民間司法改革基金會備份。
